臺灣臺中地方法院民事判決
110年度訴字第1752號
原      告  顏鴻銘  
訴訟代理人  謝文明律師
複  代理人  陳韋璇律師
被      告  廖維玲  

訴訟代理人  詹仕沂律師
            楊亭寬律師
上列當事人間因請求清償借款事件，經本院於民國110年9月15日
言詞辯論終結，判決如下：
    主    文
被告應給付原告美金600元，及自民國110年7月6日起至清償日止
，按週年利率百分之5計算之利息。
訴訟費用由被告負擔100分之1，餘由原告負擔。
本判決第一項得假執行。但被告如以美金600元為原告預供擔保
後，得免為假執行。
    事實及理由
一、原告主張略以：兩造前為男女朋友，因被告缺錢陸續向原告
    借款（詳附表），用以支出信貸、保險、房貸，後經原告催
    請還款未果，共借新臺幣90萬1,835元、美金1萬5,600元。
    爰依民法第474條第1項、第478 條規定，提起本訴，並聲明
    ：被告應給付原告新臺幣90萬1,835元及美金1萬5,600元，
    暨自起訴狀繕本送達翌日起至清償日止，按週年利率百分之
    5計算之利息。2.如受有利判決，願供擔保請准宣告假執行
    。
二、被告則以：原告將其所有之金錢無償匯款至被告所有之戶頭
    ，並經被告收受使用，原告以自己財產無償給予被告，並經
    被告允受之，且兩造未有任何還款期限、利息、金額等還款
    約定，足認兩造並無任何借貸意思，其間之金錢上往來屬贈
    與契約。並聲明：1.原告之訴駁回；2.如受不利判決，願供
    擔保請准宣告免假執行。
三、兩造爭執與不爭執事項（見本院卷第86頁）
（一）兩造不爭之事實：原告於兩造交往期間確實有支付被告新
      臺幣90萬1,835元、美金1萬5,600元。
（二）本件爭點：　
　  1.原告於兩造交往期間所支付被告新臺幣90萬1,835元、美
      金1萬5,600元是否基於借貸契約？
    2.原告於兩造交往期間所支付被告新臺幣90萬1,835元、美
      金1萬5,600元是否基於贈與契約？　
四、本院之判斷：
（一）原告主張有支付被告新臺幣90萬1,835元、美金1萬5,600
      元，為被告所不爭執，並有提出相關金流之交易憑證（見
      本院卷第29至35、45至51、55至59頁），堪以採信。　　
（二）原告主張上開支付被告新臺幣90萬1,835元、美金1萬5,60
      0元係其於借貸關係等語，為被告所否認，對此原告提出
      兩造LINE（手機APP）對話紀錄在證，經查，被告確實有
      因美金存款不足向原告借貸600元美金，此有被告傳訊「
      不夠600借一下」予原告，有LINE對話紀錄及美金匯款紀
      錄在卷足證（見本院卷第53、55頁），則此部分美金600
      元有成立消費借貸關係，自屬可證。至於其餘部分，原告
      雖另提出其他LINE對話紀錄（見本院卷第37至43頁）欲證
      明，然觀其內容，均僅是欲購買物品或金額之確認，實無
      法看出有何消費借貸之邀約及承諾，自無從對消費借貸關
      係為證明。本院諭知原告提出證明，原告另又提出兩造其
      他LINE對話紀錄，然除107年9月11日之對話紀錄與本件原
      告請求之內容略有關係外（見本院卷第103頁），其餘LIN
      E對話紀錄（見本院卷第97至101頁）經核，均與原告請求
      之項目無關，難實為何證明，而上揭107年9月11日之對話
      紀錄其內容係原告主張詢問被告美金是否準備好了，被告
      試問原告是否要給被告，而原告回兩人一起努力等情，有
      LINE對話紀錄在卷足憑（見本院卷第103頁），可知，被
      告於交往過程中確實有表達請原告贈與相關款項之事實，
      然原告顯未拒絕，並陳稱願為原告之債務與原告一起努力
      ，是此一證據實非但無法證明兩造間就上開金額有成立消
      費借貸關係，反徵，兩造交往期間，因男女朋友關係，原
      告對被告之投資，確實會主動表達關心，並願一起努力支
      付之情。
（三）此外，原告未有提出其他證據，證明兩造間除上揭美金60
      0元外，尚有其他消費借貸關係之成立。基上，本院認原
      告之主張兩造間有成立美金600元之消費借貸關係，被告
      應返還此部分金額，為有理由，超過上開部分之請求為無
      理由。　　　
（四）按給付有確定期限者，債務人自期限屆滿時起，負遲延責
      任。給付無確定期限者，債務人於債權人得請求給付時，
      經其催告而未為給付，自受催告時起，負遲延責任。其經
      債權人起訴而送達訴狀，或依督促程序送達支付命令，或
      為其他相類之行為者，與催告有同一之效力，民法第229
      條第1項、第2項定有明文。又遲延之債務，以支付金錢為
      標的者，債權人得請求依法定利率計算之遲延利息。但約
      定利率較高者，仍從其約定利率。應付利息之債務，其利
      率未經約定，亦無法律可據者，週年利率為5％，民法第23
      3條第1項、第203條亦有明定。查，本件原告對被告之前
      開債權，核屬無確定期限之給付，原告因此以起訴狀繕本
      之送達催告被告返還系爭借款。原告所提民事起訴狀繕本
      於110年7月5日送達被告，有送達證書可參（見本院卷第7
      1頁）。從而，原告就本件遲延利息部分，請求被告應給
      付自起訴狀繕本送達被告翌日即110年7月6日起至清償日
      止，按週年利率百分之5計算之法定遲延利息，核無不合
      ，應予准許。從而，原告依消費借貸法律關係，請求被告
      給付美金600元及自110年7月6日起至清償日止，按週年利
      率百分之5計算之利息，為有理由，應予准許。
四、本件所命被告給付之金額未逾50萬元，爰依民事訴訟法第38
    9 條第1 項第5 款之規定，依職權為假執行之宣告，原告就
    此部分所為供擔保假執行之聲請，僅在促使本院發動職權，
    無庸另為准駁之裁判。本院並依被告之聲請酌定相當之擔保
    金額，准被告供擔保後得免為假執行。至原告敗訴部分，其
    假執行之聲請即失其依據，應併予駁回。
五、據上論結，本件原告之訴為一部有理由、一部無理由，依民
    事訴訟法第79條、第389條第1項第5款、第392條第2項之規
    定，判決如主文。
中　　華　　民　　國　　110 　年　　10　　月　　13　　日
                  民事第一庭      法  官  王詩銘
以上正本係照原本作成。
如對本判決上訴，須於判決送達後20日內向本院提出上訴狀（須
按他造當事人之人數附繕本）。如委任律師提起上訴者，應一併
繳納上訴審裁判費。
中　　華　　民　　國　　110 　年　　10　　月　　14　　日
                                  書記官  林玟君
附表：
編號 借  款  日  期 金           額 被告用以支付 備                註  1 106年7月6日 新臺幣236,935元 信貸 合計新臺幣901,835元 2 107年1月5日 新臺幣500,000元 房貸  3 107年2月7日 新臺幣90,000元 保險  4 107年6月11日 新臺幣10,900元 冰箱  5 107年9月18日 新臺幣64,000元 機車  6 104年8月19日 美金4,000元 存款 合計美金15,600元（匯率31.723） 7 105年8月17日 新臺幣10,000元 買美金  8 105年8月31日 新臺幣60,000元 買美金  9 105年9月2日 新臺幣30,000元 買美金  10 106年6月16日 美金3,000元 存款  11 108年8月16日 美金4,000元 存款